【裁判字號】    89,易,219
【裁判日期】    890627
【裁判案由】    家庭暴力防治法
【裁判全文】
臺灣雲林地方法院刑事判決                          八十九年度易字第二一九號
    公  訴  人  臺灣雲林地方法院檢察署檢察官
    被      告  甲○○
右列被告因違反保護令案件，經檢察官提起公訴（八十九年度偵字第五九七號），本
院判決如左︰
    主  文
甲○○違反法院依家庭暴力防治法第十三條所為之禁止直接或間接騷擾行為之裁定，
處拘役參拾日，如易科罰金，以佰元折算壹日。
    事  實
一、甲○○係丙○○○之配偶，二人間具有家庭暴力防治法第三條第一款所定之家庭
    成員關係。甲○○曾於民國八十八年十月二十九日經台灣雲林地方法院依家庭暴
    力防治法第十三條規定第二項第一、二、三款，以八十八年度家護字第七六、八
    四號民事通常保護令，裁定令其不得對丙○○○實施身體或精神上不法侵害之行
    為，不得直接或間接對於丙○○○為騷擾行為，應最少遠離丙○○○住居所雲林
    縣北港鎮水埔里三十號至少五百公尺，上開保護令有效期間為一年。詎甲○○明
    知上開保護令仍在有效期間內，竟基於違反上開保護令之故意，於八十九年一月
    二十七日上午十時五分許，駕駛車號ＳＨ─二五二三號自用小貨車，於行經雲林
    縣水林鄉○○路時，因見丙○○○乘坐於其女兒乙○○所騎乘之ＮＶＥ─四○五
    號重型機車後座亦行經該處，竟駕駛其小貨車尾隨在後，並在水林路中油加油站
    旁，以斜向四十五度角之危險方式將小貨車靠近乙○○及丙○○○之機車並猛按
    喇叭令其停車，嗣乙○○、丙○○○停車後，甲○○即下車向丙○○○索取休耕
    轉作金新台幣二萬元，丙○○○不答，甲○○即以「幹你娘雞歪」等髒話對丙○○○辱罵吼叫，後丙○○○為避免騷擾，乃前往水林分駐所告知警員甲○○騷擾
    等情並請求保護，詎甲○○亦緊跟其後，前往水林分駐所，並在分駐所內，再度
    以「幹你娘」等髒話辱罵丙○○○，直接對於丙○○○為騷擾之行為，而違反台
    灣雲林地方法院上開民事通常保護令。
二、案經丙○○○訴由雲林縣北港分局報告台灣雲林地方法院檢察署檢察官偵查起訴
    。
    理  由
一、訊據被告甲○○矢口否認有違反保護令之犯行，惟查右揭事實，業據告訴人丙○○○指訴綦詳，核與證人乙○○證稱：「他（甲○○）開小貨車，將我們逼到路
    旁，他要錢，如不還就要砸車」「被告當時罵如起訴書所載（幹你娘雞歪）之三
    字經，後來他到分駐所，我是後來才去，... 我到分駐所時只聽到要錢及罵三字
    經」（見本院八十九年四月十一日訊問筆錄）等語相符，又告訴人至水林分駐所
    告知警察被告騷擾及被告尾隨告訴人至水林分駐所時，猶於分駐所內以三字經辱
    罵告訴人等情，業據當時在分駐所內值勤之警員即證人戊○○到庭證述：「被害
    人先到警察局說她先生在騷擾她，她說她有保護令，後來被告就跟來了，被告罵
    幹你娘，我有聽到，但不知他在罵誰」等語（見本院八十九年五月十八日訊問筆
    錄）屬實，證人戊○○雖稱不知被告所辱罵者為何人，但查被告與警察間素無恩
    怨，自不致無端至警局內隨意辱罵三字經，且當日被告確係尾隨告訴人前往分駐
    所，於分駐所內不斷以三字經罵人，其所辱罵之人自係告訴人無疑，足見被告當
    日在分駐所內確有以三字經辱罵被害人之事實，且被告於本院審理時對證人戊○○之證言，亦表示無意見，益徵被告確有上開犯行，是被告空言否認並未以三字
    經辱罵告訴人云云，顯係事後卸責之詞，不足採信。本件事證明確，被告犯行應
    堪認定。
二、按家庭暴力防治法所稱之家庭暴力行為，係指家庭成員間實施身體或精神上不法
    侵害之行為者，又騷擾者，謂任何打擾、警告、嘲弄或辱罵他人之言語、動作或
    製造使人心畏佈情境之行為，家庭暴力防治法第二條第一項、第三項定有明文。
    核被告所為，係犯家庭暴力防治法第五十條第二款之違反保護令罪，其先後二次
    以三字經辱罵告訴人之騷擾行為，係基於同一犯意下之接續行為，僅侵害單一法
    益，僅論以一罪。爰審酌被告與被害人係夫妻，被害人到庭亦表示不要被告去關
    ，只是申請保護令來保護自己而已等語（見本院八十九年五月二日訊問筆錄）、
    及被告之品行、犯罪之動機、目的、手段、所生之危害及犯罪後之態度等一切情
    狀，量處如主文所示之刑，並諭知易科罰金之折算標準。
據上論斷，應依刑事訴訟法第二百九十九條第一項前段、家庭暴力防治法第五十條第
二款，刑法第十一條前段、第四十一條、罰金罰鍰提高標準條例第二條，判決如主文
。
本案經檢察官丁○○到庭執行職務。
中      華      民      國      八十九      年    六    月    二十七    日
                                          臺灣雲林地方法院刑事第二庭
                                              審判長法官  紀  文  勝
                                                    法官  蔣  得  忠
                                                    法官  冷  明  珍
右正本證明與原本無異。
如不服本判決，應於判決送達後十日內向本院提出上訴狀( 應附繕本 )。
                      書記官  周  麗  雲
中      華      民      國      八十九      年    六    月    二十七    日
家庭暴力防治法第五十條
違反法院依第十三條、第十五條所為之下列裁定者，為本法所稱之違反保護令罪，處
三年以下有期徒刑、拘役或科或併科新臺幣十萬元以下罰金：
  一、禁止實施家庭暴力行為。
  二、禁止直接或間接騷擾、接觸、通話或其他連絡行為。
  三、命遷出住居所。
  四、遠離住居所、工作場所、學校或其他特定場所。
  五、命完成加害人處遇計畫：戒癮治療、精神治療、心理輔導或其他治療、輔導。


司法院資訊處製作；財團法人民間司法改革基金會備份。
